# 请教下 chenyiwei 版主有关新准则租赁事项

提问人：wx_60fd06b0da34 时间：2021-07-25 14:51:17
请问下同一控制下集团内部怎么抵消新租赁准则带来的影响？之前翻看了《新租赁准则应用指南》没有找到具体应对操作，请问具体有哪个政策文件可以参考吗，谢谢！

回答人：chenyiwei
新租赁准则下，如果出租人按经营租赁处理，而承租人确认使用权资产和租赁负债，则由于两者的会计模式不对等而不能直接抵销两者之间的交易。但有一点是明确的：合并报表层面应将租赁资产作为自用固定资产，其账面价值即为出租人个别报表中的账面价值；同时抵销承租人账面上的使用权资产和租赁负债相关的会计处理，以及抵销出租人个别报表中确认的租金收入和对应成本。因此，此时的合并抵销分录如下：
1 、冲回承租人个别报表层面就该项租赁所作出的全部会计处理，包括确认的使用权资产及其折旧、租赁负债及其利息费用；
2 、冲回出租人个别报表中确认的租金收入和对应的租赁应收款；
3 、将出租人个别报表层面所确认的其他业务成本（经营租赁租出固定资产的折旧费用）根据承租人报表中使用权资产折旧的入账科目，调整到相应的成本或费用项目中；
4 、出租人将租赁资产作为投资性房地产确认的，应在合并报表层面重分类到固定资产；出租人对该投资性房地产采用公允价值模式进行后续计量的，应冲回累积确认的公允价值变动并补提折旧。

提问人：wx_60fd06b0da34 时间：2021-07-27 13:06:49
谢谢陈版主，受教了！请问有没有官方发布的教材或者发文有关新租赁合并报表的具体说明或者案例操作呢？我想继续深入研究研究。

回答人：chenyiwei
没有。但根据合并报表所依据的实体理论和一体性原则很容易推导出该结论。

提问人：13757187143 时间：2021-07-29 20:41:10
陈版，不知可否这样理解。
同一集团内，租赁合同的成立通常体现的是集团母公司的意志，合同罚则执行的力度实际是很弱的。在较长的一段期间内（例如大于 1 年），事实上合同存在较高的提前取消可能性，且提前终止往往不会实际执行合同违约条款，或是相关罚款金额设定很低。
在这种情况下，租赁合同因不满足“不可撤销”的定义，所以，应根据实际租赁时间和合同约定期间租金确认租赁费用（有税务等外部限制，通常这部分合同条款会得到执行），不确认使用权资产与租赁负债。

回答人：chenyiwei
不建议这样处理，仍需合理估计租赁期。

提问人：muyousanxi 时间：2021-08-17 00:11:00
陈版主您好！请教下集团层面关联租赁抵消递延所得税的处理。
出租人自有房产出租按照经营租赁，承租人不满足豁免条件确认使用权资产
假设：分 5 年支付每年支付租金 100 ，租赁付款额折现为 435 ，租金每年支付 100 时可以税前抵扣，合计可抵扣 500 。
初始时点：出租人：无分录处理；
承租人：借：使用权资产 435 贷：租赁负债 435
假设税务抵扣归属于租赁资产折旧 435 和未来的利息预提 65 ，
承租人使用权资产税务基础=可抵扣金额=435，承租人租赁负债=账面价值-可抵扣金额=435-0=435（因为未来的利息不包括在目前的租赁负债账面价值中），所以初始无暂时性差异，无递延所得税影响。
合并报表使用权资产账面价值=0，租赁负债账面价值=0，合并报表净暂时性差异=（0-435）+0-（-435）=0，所以合并层面也无递延所得税影响。
第 1 年：假设承租人未租金，这种情况下合并层面递延所得税该如何考虑呢？
出租人：借：其他应收账款 100 贷：租赁收入 100 ；借： 租赁成本 80 贷：折旧费用 80
承租人：借：折旧费用 87 贷：使用权资产折旧 87 ； 借：利息支出 22 贷：租赁负债 22
观点 1 ：合并调账将以上分录全部反冲，出租人缴纳当期所得税，应收账款账面=计税基础=100，承租人净暂时性差异=使用权资产部分暂差（348-435 ）+租赁负债暂差（-435-22+435）=-109。合并税金影响分开看，出租人已缴纳当期税，虽然合并应收账面为 0 ，与子公司计税基础 100 形成差异，后续收回应收无纳税影响，所以不考虑该暂差递延税。合并租赁负债和使用权资产账面价值=0，计税基础=0，所以子公司形成暂时性差异 109递延所得税影响，需要在合并层面反冲。
观点 2 ：合并反冲应收形成了暂时性差异，该差异应与承租人使用权资产和租赁负债一起看，认为合并暂时性差异=100-109=9，认为租赁收入冲减使用权资产，随着租赁资产使用和租赁负债计提利息支出将暂时性差异转回；应收账款与租赁负债抵消。
请问以上哪种观点是准确？多谢！

回答人：chenyiwei
由于税务规定并未改变（与原准则下经营租赁的处理一致），因此在合并报表层面抵销内部租赁交易后，不论此前承租人在其合并报表层面如何进行会计处理，在合并报表层面都不会产生递延所得税影响。